【裁判字號】    88,訴,2472
【裁判日期】    890328
【裁判案由】    毒品危害防制條例
【裁判全文】
臺灣臺中地方法院刑事判決                        八十八年度訴字第二四七二號
    公  訴  人  臺灣臺中地方法院檢察署檢察官
    被      告  甲○○
右列被告因毒品危害防制條例案件，經檢察官提起公訴（八十八年度毒偵字第一七六
七號）及移送併案審理（八十九年度毒偵字第一一六八號），本院判決如左：
    主  文
甲○○連續施用第一級毒品，處有期徒刑壹年。扣案之海洛因包（含包裝重柒點壹
陸公克、淨重陸點肆壹公克）沒收銷燬之。又連續施用第二級毒品，處有期徒刑捌月
。扣案之安非他命肆包（重拾壹公克）沒收銷燬之；玻璃球壹支、塑膠吸管壹支均沒
收。主刑部分應執行有期徒刑壹年陸月。
    事  實
一、甲○○於民國八十七年間因施用第一、二級毒品案件，經本院裁定送勒戒處所觀
    察、勒戒，認無繼續施用毒品之傾向，由臺灣臺中地方法院檢察署檢察官於八十
    七年六月十日以八十七年度偵字第九四四四號、第一Ｏ三一九號為不起訴處分；
    次於八十七年間復因施用第一級毒品案件，經本院裁定送勒戒處所觀察、勒戒，
    認無繼續施用毒品之傾向，再由臺灣臺中地方法院檢察署檢察官於八十七年十月
    二十八日以八十七年偵字第一三四四七號、第二二三九五號為不起訴處分。詎甲
    ○○仍不知悛悔警惕，復基於概括之犯意，自八十八年九月間某日起至八十九年
    二月二日晚上八時許止，在臺中縣后里鄉公館村中社莊九號住處等地，以將第一
    級毒品海洛因混合液體後利用注射針筒注射之方式，連續施用第一級毒品海洛因
    多次，另以將第二級毒品安非他命置於玻璃管內用火燒烤成煙後吸用之方式，連
    續施用第二級毒品安非他命多次，嗣於八十八年九月十七日上午十一時二十分許
    ，在臺中縣后里鄉公館村尾社莊十二之一號前停車場為警查獲，並於其所騎乘之
    車號ＪＣＲ－Ｏ六二號機車前置物箱內扣得供施用第二級毒品安非他命用之玻璃
    球、塑膠吸管各一支，次於八十九年二月二日晚上十時許，在臺中縣后里鄉○○
    路三二九巷十一號前復為警查獲，並扣得海洛因一包，再循線於臺中縣后里鄉三
    豐村六九巷一號居處扣得海洛因二包、安非他命四包，合計扣得海洛因三包（含
    包裝重七．一六公克、淨重六．四一公克）、安非他命四包（重十一公克）、玻
    璃球、塑膠吸管各一支。
二、案經臺中縣警察局大甲分局報告臺灣臺中地方法院檢察署檢察官偵查起訴及移送
    併審理。
    理  由
一、右揭事實，業據被告甲○○坦承不諱，並有海洛因三包（含包裝重七．一六公克
    、淨重六．四一公克）、安非他命四包（重十一公克）及供施用第二級毒品安非
    他命用之玻璃球、塑膠吸管各一支扣案可資佐證，前開海洛因經送法務部調查局
    鑑定結果，為純度百分之六十三．三九之海洛因無訛，有該局八十九年二月二十
    五日鑑定通知書附卷可稽，被告二次為警查獲時所採集之尿液，經送臺中縣衛生
    局檢驗結果，均分別呈海洛因及安非他命於人體代謝後之嗎啡及甲基安非他命陽
    性反應，有該局煙毒尿液檢驗成績書、臺中縣警察局大甲分局委託鑑驗尿液代號
    與真實姓名對照表各二紙附卷可稽，堪認被告確有連續施用第一、二級毒品之犯
    行，又被告於八十七年間因施用第一、二級毒品案件，經本院裁定送勒戒處所觀
    察、勒戒，認無繼續施用毒品之傾向，由臺灣臺中地方法院檢察署檢察官於八十
    七年六月十日以八十七年度偵字第九四四四號、第一Ｏ三一九號為不起訴處分；
    次於八十七年間復因施用第一級毒品案件，經本院裁定送勒戒處所觀察、勒戒，
    認無繼續施用毒品之傾向，再由臺灣臺中地方法院檢察署檢察官於八十七年十月
    二十八日以八十七年偵字第一三四四七號、第二二三九五號為不起訴處分等情，
    有前開不起訴處分書在卷足憑，本案事證明確，被告三犯連續施用第一、二級毒
    品犯行，均堪認定。
二、核被告甲○○所為，係犯毒品危害防制條例第十條第一項之施用第一級毒品罪及
    同條第二項之施用第二級毒品罪，其施用前後持有第一級毒品海洛因、第二級毒
    品安非他命之低度行為，應為施用之高度行為所吸收，均不另論罪。被告先後多
    次施用第一、二級毒品犯行，均時間緊接、方法相同，各觸犯構成要件相同之罪
    名，顯係基於概括犯意反覆為之，均依連續犯規定論以一罪，並加重其刑，所犯
    前開二罪，犯意各別，罪名互殊，應分論併罰之，公訴意旨雖僅就被告於八十八
    年九月十七日前三日某時，各施用第一、二級毒品一次提起公訴，然被告其餘犯
    行既與起訴部分有連續犯裁判上一罪關係，本院自應併予審理，附此說明。爰審
    酌被告前因施用毒品犯行，甫經觀察、勒戒後猶故態復萌，再施用第一、二級毒
    品不輟，無視於毒品對於自身健康之戕害及國家對於杜絕毒品犯罪之禁令，惡性
    非輕，然被告犯後尚知悔悟，本之施用毒品者均有相當程度之成癮性及心理依賴
    性，其犯罪心態與一般刑事犯罪之本質並不相同，容應以「病人」之角度為考量
    ，並側重適當之醫學治療及心理矯治為宜，且被告經施以長時間之強制戒治，固
    屬保安處分之一種，然既與其所應受之刑罰，同係限制人身自由，揆諸比例原則
    ，量刑不宜過重等一切情狀，各量處如主文所示之刑，並定其應執行之刑，以示
    懲儆。扣案之海洛因三包（含包裝重七．一六公克、淨重六．四一公克）、安非
    他命四包（重十一公克）分別係第一、二級毒品，爰依毒品危害防制條例第十八
    條第一項前段規定，宣告沒收銷燬之；玻璃球、塑膠吸管各一支為被告所有，供
    施用第二級毒品安非他命所用之物，業據被告供陳在卷，爰依刑法第三十八條第
    一項第二款規定，宣告沒收。
據上論斷，應依刑事訴訟法第二百九十九條第一項前段，毒品危害防制條例第十條第
一項、第二項、第十八條第一項前段、第二十條第三項，刑法十一條前段、第五十六
條、第五十一條第五款、第三十八條第一項第二款，判決如主文。
中      華      民      國    八十九    年      三      月    二十八    日
                                      法  官  陳  得  利
右正本證明與原本無異。
如不服本判決，應於判決送達後十日內向本院提出上訴狀，上訴於臺灣高等法院臺中
分院（須附繕本）。
                                      書記官
中      華      民      國    八十九    年      三      月    二十八    日
附錄本案論罪科刑法條全文︰
毒品危害防制條例第十條
施用第一級毒品者，處六月以上五年以下有期徒刑。
施用第二級毒品者，處三年以下有期徒刑。


司法院資訊處製作；財團法人民間司法改革基金會備份。
